---
title: "KORA-AMD"
author: "Sven Morlock, Leo Höltkemeyer"
date: "2023-03-20"
output:
  pdf_document:
    includes:
      header-includes:
      - \usepackage{caption}
      - \usepackage{booktabs}
      - \usepackage{longtable}
      - \usepackage{array}
      - \usepackage{multirow}
      - \usepackage{wrapfig}
      - \usepackage{float}
      - \usepackage{colortbl}
      - \usepackage{pdflscape}
      - \usepackage{tabu}
      - \usepackage{threeparttable}
      - \usepackage{threeparttablex}
      - \usepackage[normalem]{ulem}
      - \usepackage{makecell}
      - \usepackage{xcolor}
---

```{r setup, include=FALSE}
knitr::opts_chunk$set(echo = FALSE)
options(warn = -1) 
```

```{r preliminaries, warning=FALSE, echo = FALSE}
source("preprocess.R")
source("analysis-one-eye-conti.R")
source("analysis-two-eyes-conti.R")
library(kableExtra)
library(broom)
```

```{r define-functions, echo = FALSE, include = FALSE}
my_kable <- function(dtbl, caption, booktabs = TRUE, col.names = NULL, latex_options = "HOLD_position", expo = FALSE) {
  #'
  #' @dtbl (data.table): data table to be written in table form.
  #' @caption (chr): cation of table.
  #' @booktabs (logical): passed to same param in kable
  #' @col.names (logical): passed to same param in kable
  #' @latex_options (chr): passed to same param in kable
  #' @expo (logical): if 'TRUE' all numeric columns will be exponentiated to base e.
  #'
  #'
  assertDataTable(dtbl)
  assertString(caption)
  assertString(latex_options)
  assertLogical(booktabs)
  assertLogical(expo)
  
  cols_numeric <- names(sapply(dtbl, is.numeric))[sapply(dtbl, is.numeric)]
  
  if (expo) {
  dtbl[, (cols_numeric) := lapply(.SD, exp), .SDcols = cols_numeric]
  }
  
  kable(dtbl,
        caption = caption,
        booktabs = booktabs,
        col.names = col.names)
} %>%  kable_styling(latex_options = latex_options)
```

# Deskription

### 1 KORA-FIT
```{r fit-amd-bl}
as.data.table(table(data_fit[, LT_conti_worst_eye], useNA = "always")) %>% 
  my_kable(caption = "FIT: AMD at BL")
```

```{r fit-amd-fu}
as.data.table(table(data_fit[, PT_conti_worst_eye],useNA = "always")) %>% 
  my_kable(caption = "FIT: AMD at FU")
```

```{r fit-amd-fu-1}
#as.data.table(table(data_fit[LT_conti_worst_eye == "no_amd", PT_conti_worst_eye], useNA = "always")) %>% 
#  my_kable(caption = "FIT: AMD at FU (no AMD at BL)")
```

```{r fit-amd-fu-2}
#as.data.table(table(data_fit[LT_conti_worst_eye == "no_amd" | LT_conti_worst_eye == "early", PT_conti_worst_eye],useNA = "always")) %>% 
#  my_kable(caption = "FIT: AMD at FU (no AMD or early AMD at BL)")
```
### 2 KORA-FF4
```{r ff4-amd-bl}
as.data.table(table(data_ff4[, LT_conti_worst_eye], useNA = "always")) %>% 
  my_kable(caption = "FF4: AMD at BL")
```

```{r ff4-amd-fu}
as.data.table(table(data_ff4[, U3T_conti_worst_eye],useNA = "always")) %>% 
  my_kable(caption = "FF4: AMD at FU")
```

```{r ff4-amd-fu-1}
#as.data.table(table(data_ff4[LT_conti_worst_eye == "no_amd", U3T_conti_worst_eye], useNA = "always")) %>% 
#  my_kable(caption = "FF4: AMD at FU (no AMD at BL)")
```

```{r ff4-amd-fu-2}
#as.data.table(table(data_ff4[LT_conti_worst_eye == "no_amd" | LT_conti_worst_eye == "early", U3T_conti_worst_eye],useNA = "always")) %>% 
#  my_kable(caption = "FF4: AMD at FU (no AMD or early AMD at BL)")
```
\newpage
# I Progression und Kummulative Inzidenz
```{r fit-incidence, echo = FALSE, include = FALSE}
incidences_fit <- get_incidence_tbl(dtbl = data_fit,
                  amd_bl_col = "LT_conti_worst_eye",
                  amd_fu_col = "PT_conti_worst_eye",
                  split_col = "age_group_fit",
                  col_names = c("Risk", "Event", "%"),
                  case_4 = "%")

incidences_ff4 <- get_incidence_tbl(data_ff4,
                                   amd_bl_col = "LT_conti_worst_eye",
                                   amd_fu_col = "U3T_conti_worst_eye",
                                   split_col = "age_group_ff4",
                                   col_names = c("Risk", "Event", "%"),
                                   case_4 = "%")

incidences_fit_long <- get_incidence_tbl(data_fit_long,
                                        amd_bl_col = "amd_status_bl",
                                        amd_fu_col = "amd_status_fu",
                                        split_col = "age_group_fit",
                                        col_names = c("Risk", "Event", "%"),
                                        case_4 = "%")

incidences_ff4_long <- get_incidence_tbl(data_ff4_long,
                                        amd_bl_col = "amd_status_bl",
                                        amd_fu_col = "amd_status_fu",
                                        split_col = "age_group_ff4",
                                        col_names = c("Risk", "Event", "%"),
                                        case_4 = "%")
```
## 1 KORA-FIT

### Frühe AMD
```{r fit-incidence-case1}
#knitr::kables(list(
#  incidences_fit[["case1"]] %>% my_kable(caption = "I", col.names = NA),
#  incidences_fit_long[["case1"]] %>% my_kable(caption = "II", col.names = NA)
#), caption = "Cummulative incidence of early AMD")
incidences_fit[["case1"]] %>% my_kable(caption = "Kummulative Inzidenz frühe AMD, I", col.names = NA)
incidences_fit_long[["case1"]] %>% my_kable(caption = "Kummulative Inzidenz frühe AMD, II", col.names = NA)

```
### Inzidenz späte AMD (Definition 1)
```{r fit-incidence-case2}
#knitr::kables(list(
#  incidences_fit[["case2"]] %>% my_kable(caption = "I", col.names = NA),
#  incidences_fit_long[["case2"]] %>% my_kable(caption = "II", col.names = NA)
#), caption = "Cummulative incidence of early AMD")
incidences_fit[["case2"]] %>% my_kable(caption = "Kummulative Inzidenz frühe AMD, I", col.names = NA)
incidences_fit_long[["case2"]] %>% my_kable(caption = "Kummulative Inzidenz frühe AMD, II", col.names = NA)
```
### Inzidenz späte AMD (Definition 2)
```{r fit-incidence-case3}
#knitr::kables(list(
#  incidences_fit[["case3"]] %>% my_kable(caption = "I", col.names = NA),
#  incidences_fit_long[["case3"]] %>% my_kable(caption = "II", col.names = NA)
#), caption = "Cummulative incidence of early AMD")
incidences_fit[["case3"]] %>% my_kable(caption = "Kummulative Inzidenz frühe AMD, I", col.names = NA)
incidences_fit_long[["case3"]] %>% my_kable(caption = "Kummulative Inzidenz frühe AMD, II", col.names = NA)
```
### Progression späte AMD
```{r fit-incidence-case4}
#knitr::kables(list(
#  incidences_fit[["case4"]] %>% my_kable(caption = "I", col.names = NA),
#  incidences_fit_long[["case4"]] %>% my_kable(caption = "II", col.names = NA)
#), caption = "Cummulative incidence of early AMD")
incidences_fit[["case4"]] %>% my_kable(caption = "Kummulative Inzidenz frühe AMD, I", col.names = NA)
incidences_fit_long[["case4"]] %>% my_kable(caption = "Kummulative Inzidenz frühe AMD, II", col.names = NA)
```
## 2 KORA-FF4
### Frühe AMD
```{r ff4-incidence-case1}
#knitr::kables(list(
#  incidences_fit[["case1"]] %>% my_kable(caption = "I", col.names = NA),
#  incidences_fit_long[["case1"]] %>% my_kable(caption = "II", col.names = NA)
#), caption = "Cummulative incidence of early AMD")
incidences_ff4[["case1"]] %>% my_kable(caption = "Kummulative Inzidenz frühe AMD, I", col.names = NA)
incidences_ff4_long[["case1"]] %>% my_kable(caption = "Kummulative Inzidenz frühe AMD, II", col.names = NA)

```
### Inzidenz späte AMD (Definition 1)
```{r ff4-incidence-case2}
#knitr::kables(list(
#  incidences_fit[["case2"]] %>% my_kable(caption = "I", col.names = NA),
#  incidences_fit_long[["case2"]] %>% my_kable(caption = "II", col.names = NA)
#), caption = "Cummulative incidence of early AMD")
incidences_ff4[["case2"]] %>% my_kable(caption = "Kummulative Inzidenz frühe AMD, I", col.names = NA)
incidences_ff4_long[["case2"]] %>% my_kable(caption = "Kummulative Inzidenz frühe AMD, II", col.names = NA)
```
### Inzidenz späte AMD (Definition 2)
```{r ff4-incidence-case3}
#knitr::kables(list(
#  incidences_fit[["case3"]] %>% my_kable(caption = "I", col.names = NA),
#  incidences_fit_long[["case3"]] %>% my_kable(caption = "II", col.names = NA)
#), caption = "Cummulative incidence of early AMD")
incidences_ff4[["case3"]] %>% my_kable(caption = "Kummulative Inzidenz frühe AMD, I", col.names = NA)
incidences_ff4_long[["case3"]] %>% my_kable(caption = "Kummulative Inzidenz frühe AMD, II", col.names = NA)
```
### Progression späte AMD
```{r ff4-incidence-case4}
#knitr::kables(list(
#  incidences_fit[["case4"]] %>% my_kable(caption = "I", col.names = NA),
#  incidences_fit_long[["case4"]] %>% my_kable(caption = "II", col.names = NA)
#), caption = "Cummulative incidence of early AMD")
incidences_ff4[["case4"]] %>% my_kable(caption = "Kummulative Inzidenz frühe AMD, I", col.names = NA)
incidences_ff4_long[["case4"]] %>% my_kable(caption = "Kummulative Inzidenz frühe AMD, II", col.names = NA)
```


```{r analysis-one-eye}
```
\newpage
# II Risikofaktoren
## KORA-FIT
### 1 Inzidenz fruehe AMD [Model I]
```{r fit-risk-factors-case1}
get_table_glm(model_glm_fit_1, expo = TRUE) %>% 
  my_kable(caption = "Risikofaktoren frühe AMD", col.names = NA)
```

```{r fit-risk-factors-case1-gee}
m <- tidy_gee(model_gee_fit_1)
my_kable(m, caption = "Risikofaktoren frühe AMD (GEE)", col.names = NA)
```

### 2 Inzidenz spaete AMD (Definition 2) [Model III]
```{r fit-risk-factors-case3}
get_table_glm(model_glm_fit_2, expo = TRUE) %>% 
  my_kable(caption = "Risikofaktoren späte AMD (Def. 2)", col.names = NA)
```

```{r fit-risk-factors-case3-gee}
m <- tidy_gee(model_gee_fit_2)
my_kable(m, caption = "Risikofaktoren späte AMD (Def. 2, GEE)", col.names = NA)
```
## KORA-FF4
### 1 Inzidenz fruehe AMD [Model I]
```{r ff4-risk-factors-case1}
get_table_glm(model_glm_ff4_1, expo = TRUE) %>% 
  my_kable(caption = "Risikofaktoren frühe AMD", col.names = NA)
```

```{r ff4-risk-factors-case1-gee}
m <- tidy_gee(model_gee_ff4_1)
my_kable(m, caption = "Risikofaktoren frühe AMD (GEE)", col.names = NA)
```

### 2 Inzidenz spaete AMD (Definition 2) [Model III]
```{r ff4-risk-factors-case2}
get_table_glm(model_glm_ff4_2, expo = TRUE) %>% 
  my_kable(caption = "Risikofaktoren späte AMD (Def. 2)", col.names = NA)
```

```{r ff4-risk-factors-case2-gee}
m <- tidy_gee(model_gee_ff4_2)
my_kable(m, caption = "Risikofaktoren späte AMD (Def. 2, GEE)", col.names = NA)
```
